【裁判字號】    90,訴,639
【裁判日期】    900731
【裁判案由】    毒品危害防制條例
【裁判全文】
臺灣彰化地方法院刑事判決                            九十年度訴字第六三九號
    公  訴  人  臺灣彰化地方法院檢察署檢察官
    被      告  甲○○
    指定辯護人  本院公設辯護人  丙○○
右列被告因違反毒品危害防制條例案件，經檢察官提起公訴（八十九年度偵字第七九
六七號），本院判決如左：
    主      文
甲○○連續販賣第一級毒品，處無期徒刑，褫奪公權終身。
扣案之海洛因壹包（驗餘淨重壹點肆參公克）沒收銷燬之，夾鏈袋貳大包、電子磅秤
壹台均沒收。
    事      實
一、甲○○素行不良，曾犯違反麻醉藥品管理條例、妨害兵役、違反毒品危害防制條
    例等罪，仍不知悔改；復基於概括犯意，自民國（下同）八十九年九月間起，以
    電話聯絡之方式，或在彰化縣彰化市○○路○段附近之招牌麵店，或在其彰化縣
    和美鎮○○路○段五七號之住處，以每包新台幣（下同）一千元至三千元不等之
    價格，連續販賣第一級毒品海洛因予乙○○施用多次。嗣於八十九年十月二十日
    十四時許，經警持搜索票前往甲○○上址之住處，扣得甲○○所有海洛因一包（
    驗餘淨重一點四三公克）、分裝毒品用之夾鏈袋二大包、電子磅秤一台。
二、案經彰化縣警察局移送台灣彰化地方法院檢察署檢察官偵查起訴。
   理      由
一、訊據被告甲○○固坦承於上開時地為警查獲如前所述之物品，惟矢口否認有販賣
    毒品犯行，辯稱：扣案之夾鏈袋二大包係伊自己分裝施用，電子磅秤一台係不詳
    年籍姓名綽號「阿章」（音同）之男子寄放伊住處，而扣案之海洛因係為自己施
    用而持有，且伊並不認識乙○○及楊宗憲，伊並未販賣毒品等語；經查，被告右
    揭犯罪事實，業據證人乙○○於警偵訊及本院調查時證述明確，並有海洛因一包
    （驗餘淨重為一點四三公克）、夾鏈袋二大包及電子磅秤一台扣案可證，扣案之
    白色粉末及結晶確係毒品海洛因無誤，亦有法務部調查局鑑定通知書一紙附卷可
    稽；雖被告辯稱伊不認識乙○○等人，電子磅秤非伊所有，伊無販賣云云，惟證
    人乙○○於偵訊中證述：伊係透過友人楊宗憲介紹，始認識甲○○，被告曾向伊
    表示被告與其女友洪春蘭至大陸地區走私毒品多次，並帶回台灣販賣等語，核與
    證人許昭友及楊宗憲於警、偵訊中之證述相符，參酌甲○○及洪春蘭於八十七年
    至八十九年間國人入出境端末查詢報表及入出境查詢結果，確實無誤，且證人乙
    ○○描述被告買賣毒品之前開住處二樓靠近陽台房間，與被告於偵訊中自承之格
    局相符，乙○○如非親身到過該處，如何得知詳情，又證人許昭友於警訊中證稱
    ：經警當場查獲之扣案物品均是甲○○所有，至於夾鏈袋及電子磅秤是用來分裝
    毒品等語，況被告稱電子磅秤非其所有，卻未能提供「阿章」之真實姓名或聯絡
    方式，是其所辯電子磅秤係他人寄放等情，無足採信。而扣案之毒品，如僅係供
    被告自己施用，又何需在其住處準備分裝毒品之夾鏈袋及計量毒品份量之電子磅
    秤，顯見被告確有販賣毒品牟利之意圖甚明，是被告右揭所辯，均屬飾卸諉責之
    詞，不足採信，故本件事證明確，被告犯行堪以認定。
二、核被告所為，係犯毒品危害防制條例第四條第一項之販賣第一級毒品罪。被告先
    後所為多次販賣第一級毒品之行為，時間緊接，所犯罪名相同，顯係出於概括之
    犯意為之，為連續犯，應以一罪論，並依法加重其刑。又其販賣前後持有第一級
    毒品海洛因之低度行為，應為販賣之高度行為所吸收，不另論罪。爰審酌被告販
    賣毒品危害他人，破壞社會秩序其鉅，暨犯後仍否認販賣態度等一切情狀，量處
    如主文所示之刑，並諭知褫奪公權終身，以示懲儆。扣案之海洛因一包（驗餘淨
    重一點四三公克）為毒品，依法沒收銷燬之，夾鏈袋二大包及電子磅秤一台，為
    被告所有供犯罪所用之物，依法宣告沒收。
三、據上論斷，應依刑事訴訟法第二百九十九條第一項前段，毒品危害防制條例第四
    條第一項、第十八條第一項，刑法十一條前段、第五十六條、第三十七條第一項
    、第三十八條第一項第二款，判決如主文。
本案經檢察官詹昭書到庭執行職務。
中      華      民      國      九十    年      七      月    三十一    日
                                  臺灣彰化地方法院刑事第二庭
                                        法      官
如不服本判決，應於判決送達後十日內，向本院提出上訴狀( 須附繕本 )。


司法院資訊處製作；財團法人民間司法改革基金會備份。
